

06 87 31 56 28

jcgirier@hotmail.com

jcgirier.yn.fr/mon-cv jesse1812.github.io/portfolio planetedesign.com

Réseaux sociaux

in linkedin.com/in/jc-girier

github.com/Jesse1812

Langages de programmation

Html, Css, JavaScript

Bootstrap, php, Vue.js

Node, Express

MySql, MongoDb

Sass, Git

Langues

Anglais

Espagnol

Compétences

Autonome

Organisation

Esprit d'équipe

Voyages

36 pays visités

Pays où j'ai résidé

Afrique (Zaïre), USA (Californie), Cuba et Rép. Dominicaine

Jean Christophe Girier

Développeur web

Récemment diplômé en développement web full stack et doté d'une solide base théorique, j'ai aussi une première expérience en création de sites sur Wordpress. Je souhaite rejoindre une organisation à laquelle je pourrais apporter tout mon dynamisme.

Diplômes et Formations

Développeur web

De mai 2021 à février 2022 OpenClassRooms Aix-en-Provence, France Diplôme RNCP de niveau BAC+2

Wordpress

De septembre 2019 à décembre 2019 Udemy Aix-en-Provence, France

Maîtrise A.E.S

De septembre 1989 à juin Université Aix-Marseille III Aix-en-Provence, 1993 France

Administration Economique et Sociale filière aménagement des organisations territoriales

Bac D

De septembre 1987 à juin 1988 Lycée Cézanne Aix-en-Provence, France

Expériences professionnelles

Web développeur

De septembre 2019 à mai 2021 Planete Design Aix-en-Provence, France Création de sites web sur Wordpress en freelance

Gérant

De janvier 2018 à juin 2019 La Grange Autos Noves, France Dépôt-vente de véhicules de collection. Accueil client, ventes et facturation, gestion du site internet et des annonces en ligne

Commercial en automobiles

De janvier 2014 à septembre Mister Deals Santo Domingo, Rep. 2015 Dominicaine

Exportation d'automobiles américaines. Ventes en ligne, suivi client

Réceptionniste en hôtellerie

De janvier 2001 à janvier 2014 Hôtel Victoria ** Paris Accueil, comptabilité, tenue de caisse, informations touristiques

Commercial en automobiles

D'octobre 1999 à décembre 2000 Advantage Agency Los Angeles, USA Exportation d'automobiles américaines. Responsable du site web